臺灣士林地方法院民事裁定
110年度消債更字第169號
債  務  人  李新宥（原名：李佳芬）
代  理  人  陶光星律師(法扶律師)
上列債務人聲請更生事件，本院裁定如下：
    主  文
債務人李新宥（原名：李佳芬）自中華民國一百一十一年三月三
十一日十七時起開始更生程序。
命司法事務官進行本件更生程序。
    理  由
一、按債務人不能清償債務或有不能清償之虞，且無擔保或無優
    先權之本金及利息債務總額未逾新臺幣（下同）1,200萬元
    者，於法院裁定開始清算程序或宣告破產前，得向法院聲請
    更生；法院開始更生程序之裁定，應載明其年、月、日、時
    ，並即時發生效力；法院裁定開始更生程序後，得命司法事
    務官進行更生程序；必要時，得選任律師、會計師或其他適
    當之自然人或法人一人為監督人，觀諸消費者債務清理條例
    （下稱消債條例）第3條、第42條第1項、第45條第1項、第1
    6條分別定有明文。
二、聲請意旨略以：伊有不能清償債務情事，前已向本院聲請與
    最大債權金融機構調解，惟調解不成立。又伊無擔保或無優
    先權之本金及利息債務總額未逾1,200萬元，且未經法院裁
    定開始清算程序或宣告破產，爰依法聲請更生等語。
三、經查，債務人所主張之上開事實，業據提出財團法人金融聯
    合徵信中心當事人綜合信用報告之協商前置專用債權人清冊
    （見本院卷第106至108頁）、民國108、109年度綜合所得稅
    各類所得資料清單及全國財產稅總歸戶財產查詢清單（見本
    院卷第110至114頁）、勞工保險被保險人投保資料表（見本
    院卷第116至118頁）、全戶戶籍謄本（見本院卷第126頁）
    、前置協商不成立通知書（見本院卷第136頁）、中華民國
    人壽保險商業同業公會保險業通報作業資訊系統資料查詢結
    果表（見本院卷第186、187頁）、集保戶往來參加人明細資
    料表及投資人於各專戶無資料明細表（見本院卷第192至199
    頁）、銀行帳戶交易明細及存摺明細（見本院卷第202至229
    頁）等為憑，堪信為真實。參酌債務人現年40歲（見本院卷
    第126頁），目前任職華資粧業股份有限公司，每月薪資約4
    萬元（見本院卷第249至293頁），名下有三商美邦人壽保險
    股份有限公司保單解約金共計32萬7,213元（見本院卷第246
    頁）、富邦人壽保險股份有限公司保單解約金共計5萬4,363
    元（見本院卷第295頁），及均已逾折舊年限，價值甚低之8
    8年11月出廠、車牌號碼00-0000號自用小客車、103年3月出
    廠之車牌號碼000-000普通重型機車，又債務人名下固尚有
    新北市○○區○○段000地號土地（應有部分100000分之180）及
    私立宜城墓園永久使用權狀所載產品、寄存託管憑證所載骨
    灰罐，惟因無法查證上開產品是否有合法使用權，無法評估
    其價值，有台住不動產估價師事務所、神碟國際不動產估價
    師事務所函可考（見本院卷第314、315頁），而債務人每月
    必要支出含扶養費為2萬8,440元（見本院卷第180頁），依
    其陳報之債務總額已達170萬3,418元（見本院卷第92頁）觀
    之，足認債務人之財產、勞力、信用確不能清償全部債務。
    此外，復查無消債條例第6條第3項、第8條或第46條各款所
    定駁回更生聲請之事由，是債務人聲請更生，應屬有據，爰
    依首揭規定，裁定其應予開始更生程序，並命司法事務官進
    行本件更生程序。
四、爰裁定如主文。
中　　華　　民　　國　　111 　年　　3　　月　　 31　　日
                  民事第一庭  法  官  黃筠雅
以上正本係照原本作成。
本件裁定不得抗告。
中　　華　　民　　國　　111 　年　　3 　　月　　31　　日
                              書記官  陳芝箖